---
title: 'tidyqaunt Package 연습'
output: html_document
editor_options: 
  chunk_output_type: console
---

```{r setup, include=FALSE}
knitr::opts_chunk$set(echo = TRUE, warning=FALSE, message=FALSE)

```

```{r include=FALSE}
library(tidyquant)
library(tidyverse)
```



## tidyquant 패키지 
- quantmod 등 주식 분석을 주 목적으로 하는 중요 함수를 제공하는 패키지.  
- tidy data 개념을 활용한 데이터 핸들링, ggplot 과 연계된 차트그리기.  
- 야후, 구글 및 독자적인 데이터 소스로 부터 필요한 데이터 손쉽게 가져오기.  
- 성능 분석 함수들이 포함됨.

### zoo, xts, quantmod, TTR, PerformanceAnalytics의 5개의 패키지 내의 함수를 지원 

```{r}
tq_transmute_fun_options() %>% str
```

#### zoo Functionality
롤링마진 관련하여 기능을 작용하는 일반적인 기능을 하는 함수들 
```{r}
tq_transmute_fun_options()$zoo
```

#### xts Functionality
시계열 데이터를 사용하기 위한 함수들 
```{r}
tq_transmute_fun_options()$xts
```

#### quantmod Functionality
외부에서 가져오는 금융 데이터 처리, lag 등 금융 데이터 관리 도구 
```{r}
tq_transmute_fun_options()$quantmod
```

#### TTR Functionality
기술 거래 규칙(Technical Trading Rules)을 구성하는 기능을 제공  
```{r} 
tq_transmute_fun_options()$TTR
```

#### PerformanceAnalytics Functionality
assets, contraint 및 objectives 를 분리하고 모듈화하기 위한 포트폴리오 분석, 수익률 계산에 특화된 패키지
```{r}
tq_transmute_fun_options()$PerformanceAnalytics
```

* * *

## Example 연습
https://cran.r-project.org/web/packages/tidyquant/vignettes/TQ02-quant-integrations-in-tidyquant.html

### DATA : FANG 
**FANG** ( FB: Facebook, AMZN : Amazon, NELX : Netflix, GOOGL : google )   
2013년 ~ 2016년 까지의 주식 데이터  In USD  

- symbol : 회사명  
- date : 거래 날짜  
- open : 시가, 시작 주가  
- high : 고가, 거래날 가장 높은 주가  
- low : 저가, 거래날 가장 낮은 주가  
- close : 종가, 거래 종료 주가  
- volume : 거래량  
- adjusted : 조정된 주가 

```{r}
data("FANG")

head(FANG)
```

* * *

### Example 1: Use quantmod periodReturn to Convert Prices to Returns
The `quantmod::periodReturn()` function generates returns by periodicity.  
주기별로 값을 타입별 계산하여 리턴값 반환

- Period Return Functions: 
  * Get the arithmetic or logarithmic returns for various periodicity, which include daily, weekly, monthly, quarterly, and yearly.
  * Form: periodReturn(x, period = 'monthly', subset = NULL, type = 'arithmetic', leading = TRUE, ...)

---

#### Example 1A. Getting and Charting Annual Returns
기업별로 연도별(period=yearly)의 조정된 주가(select = adjusted) 에 대한 연도 주기별 리턴값  
type = "arithmetic" 의 산술 연산
  
```{r}
FANG_anuual_returns <- FANG %>% 
  group_by(symbol) %>% 
  tq_transmute(select = adjusted, 
               mutate_fun = periodReturn, #yearly.returns : 생성된 column 명 
               period = "yearly",
               type = "arithmetic")

FANG_anuual_returns
```


**ggplot2 패키지를 활용한 차트 그리기**

```{r}
FANG_anuual_returns %>% 
  ggplot(aes(x = date, y = yearly.returns, fill = symbol)) +
  geom_col()+
  geom_hline(yintercept = 0, color = palette_light()[[1]]) +
  scale_y_continuous(labels = scales::percent ) +
  labs ( title = "FANG : Anuual Returns", 
         subtitle = "Get annual returns quickly with tq_transmute!",
         y = "Annual Returns", x = "")+
  facet_wrap(~ symbol, ncol=2, scales = "free_y") +
  theme_tq()+
  scale_fill_tq()
```
**연도별 조정 주가 그래프를 통해 확인 가능한 결과**  

- 페이스북, 아마존, 넷플릭스, 구글 모두 2013년, 2015년 긍정적.  
- 페이스북은 2013년부터  0% 이상을 유지하고 있으나 그 값이 계속 하락세.  
- 그 외 아마존, 넷플릭스, 구글은 2013년 부터 2016년 까지 4년간 비슷한 양상.   

---

#### Example 1B. Getting Daily Log Returns
기업별로 일일(period = "daily") 조정 주가 (select = adjusted) 에 대한 주기별 로그(type= "log") 리턴값 

```{r}
FANG_daily_log_returns <- FANG %>% 
  group_by(symbol) %>% 
  tq_transmute( select = adjusted ,
                mutate_fun = periodReturn,
                period = "daily",
                type = "log") 
                #col_renames = "" : 임의로 칼럼 이름 지정 가능  
FANG_daily_log_returns
```

```{r}
FANG_daily_log_returns %>% 
  ggplot(aes(x = daily.returns, fill = symbol))+
  geom_density(alpha = 0.5) +
  labs(title = "FANG : Charting the Daily Log Returns",
       x = "Daily.returns", y = "Density")+
  theme_tq()+
  scale_fill_tq()+
  facet_wrap(~ symbol, ncol=2)
```

조정주가로 일별 로그값 계산했을 대 구글(GOOG)이 가장 높다는 것을 알 수 있음.  
일일 로그값 순위 : 구글(GOOG) > 아마존(AMZN) > 페이스북(FB) > 넷플릭스(NFLX)

---

### Example 2: Use xts `to.period` to Change the Periodicity from Daily to Monthly

The `xts::to.period` function is used for periodicity aggregation (converting from a lower level periodicity to a higher level such as minutes to hours or months to years).  
낮은 수준의 주기에서 높은 수준의 주기로 변경하기 위해 사용되는 함수  
월별 주기성을 계산하기 위해 to.period , period = "months" 활용
```{r}
FANG %>%  
  group_by(symbol) %>% 
  tq_transmute(select = open:volume,
               mutate_fun = to.period,
               period = "months")
```

#### With Periodity Aggregation : 일일 주기성 집계
```{r}
FANG_daily <- FANG %>% 
  group_by(symbol)

FANG_daily %>% 
  ggplot(aes(x = date, y = adjusted, color= symbol)) +
  geom_line(size =1) +
  labs(title = "Daily Stock Prices",
       x = "", y = "Adjusted Price", color="")+
  facet_wrap (~ symbol, ncol=2, scales = "free_y")+
  scale_y_continuous(labels = scales::dollar)+
  theme_tq()+
  scale_color_tq()
```

#### With Monthly Periodity Aggregation : 월별 주기성 집계
```{r}
FANG_monthly <- FANG %>% 
  group_by(symbol) %>%
  tq_transmute( select = adjusted,
                mutate_fun = to.period,
                period= "months")

FANG_monthly %>% 
  ggplot(aes(x = date, y = adjusted, color=symbol))+
  geom_line(size =1)+
  labs(title="Monthly Stock Prices",
       x="", y ="Adjusted Price", color="")+
  facet_wrap (~ symbol, ncol=2, scales = "free_y")+
  scale_y_continuous(labels = scales::dollar) +
  theme_tq()+
  scale_color_tq()
```

**낮은 수준에서 높은 수준으로 주기성을 높일 경우 smooth한 그래프를 얻을 수 있음.**

---

### Example 3: Use TTR `runCor` to Visualize Rolling Correlations of Returns
**이동 상관계수(rolling correlation): 시간의 흐름에 따른 자산 간 상관계수의 변화를 확인할 수 있다.**   
이동 상관계수는 두 자산간 움직임을 측정하는데 반해 CS는 여러 자산 으로 구성된 포트폴리오의 변화를 측정하는 점에서 다르다.  

  - Correlation surprise(CS) : 과거 상관계수 대비 자산간 움직임의 비정상 정도를 측정

수익률 상관 관계는 자산이나 포트폴리오가 기준 지수나 펀드를 얼마나 가깝게 모방하는지 분석하는 일반적인 방법.  

  - baseline 값으로 XLK 값 사용   
  - XLK : Technology Select Sector SPDR Fund, 미국 IT 기술주  
  - 관련된 내용 : <https://strikebell.tistory.com/74>  
  - `tq_get()` 을 사용하여 "XLK" 가격 가져옴. 

```{r}
# Asset Returns 
FANG_returns_monthly <- FANG %>% 
  group_by(symbol) %>% 
  tq_transmute(select = adjusted, 
               mutate_fun = periodReturn,
               period = "monthly") # xts 함수의 주기성 월 지정 : months

# Baseline Returns 
baseline_returns_monthly <- "XLK" %>% 
  tq_get(get = "stock.prices",
         from = "2013-01-01",
         to = "2016-12-31") %>% 
  tq_transmute(select = adjusted, 
               mutate_fun = periodReturn,
               period="monthly")

baseline_returns_monthly
```

FANG return 값과 XLK 값을 JOIN
```{r}
returns_joined <- left_join(FANG_returns_monthly, 
                            baseline_returns_monthly,
                            by = "date") 
returns_joined
```


The `TTR::runCor` function can be used to evaluate rolling correlations using the xy pattern.  

  - `n = ?` 을 지정하여 롤링 상관계수의 크기를 지정 가능.   
  - y : basement return 값

```{r}
FANG_rolling_corr <- returns_joined %>% 
  tq_transmute_xy(x = monthly.returns.x,
                  y = monthly.returns.y,
                  mutate_fun = runCor,
                  n = 6, # 6개월
                  col_rename = "rolling.corr.6")

FANG_rolling_corr
```

**FANG 조정 주가에 대한 6개월 간의 ROLLING CORRELATION 값 그래프**

```{r}
FANG_rolling_corr %>% 
  ggplot(aes(x = date, y = rolling.corr.6, color = symbol)) +
  geom_hline(yintercept = 0, color= palette_light()[[1]]) +
  geom_line(size =1)+
  labs ( title = "FANG : SIX MONTH Rolling Correlation to XLK",
         x ="", y ="Correlation", color="") +
  facet_wrap(~ symbol, ncol =2 )+
  theme_tq()+
  scale_color_tq()
```

---

### Example 4: Use TTR MACD to Visualize Moving Average Convergence Divergence
MACD : Moving Average Convergence Divergence, 이동평균의 수렴/확산

- Moving Average (이동평균) : 전체 데이터 집합의 여러 하위 집합에 대한 일련의 평균을 만들어 데이터 요소를 분석하는 계산 ( = 이동산술평균 (Moving Mean) 또는 롤링산술평균(Rolling Mean) )
- MACD : <https://www.investopedia.com/terms/m/macd.asp>
- Form : MACD(x, nFast = 12, nSlow = 26, nSig = 9, maType, percent = TRUE, ...)
- MACD 함수 설명 : <http://finzi.psych.upenn.edu/R/library/TTR/html/MACD.html>

```{r}
FANG_macd <- FANG %>% 
  group_by(symbol) %>% 
  tq_mutate(select = close,
            mutate_fun = MACD,
            nFast = 12, 
            nSlow = 26, 
            nSig= 9, 
            maType=SMA) %>% #SMA : Simple moving average
  mutate (diff = macd - signal) %>% 
  select(-(open:volume))

FANG_macd
```


**2016년 10월 1일 이후 이동평균 그래프** 
```{r}
FANG_macd %>%
    filter(date >= as_date("2016-10-01")) %>%
    ggplot(aes(x = date)) + 
    geom_hline(yintercept = 0, color = palette_light()[[1]]) +
    geom_line(aes(y = macd, col = symbol)) +
    geom_line(aes(y = signal), color = "blue", linetype = 2) +
    geom_bar(aes(y = diff), stat = "identity", color = palette_light()[[1]]) +
    facet_wrap(~ symbol, ncol = 2, scale = "free_y") +
    labs(title = "FANG: Moving Average Convergence Divergence",
         y = "MACD", x = "", color = "") +
    theme_tq() +
    scale_color_tq()
```

---

### Example 5: Use xts `apply.quarterly` to Get the Max and Min Price for Each Quarter
The `xts::apply.quarterly()` function that is part of the period apply group can be used to apply functions by quarterly time segments.   

- 분기별로 통계량 계산 등 함수 적용 가능. 
- FUN = max : 최대값, FUN = min : 최소값 

```{r}
# 분기별 최대값 
FANG_max_by_qtr <- FANG %>% 
  group_by(symbol) %>% 
  tq_transmute( select = adjusted, 
                mutate_fun = apply.quarterly,
                FUN = max, 
                col_rename = "max.close") %>% 
  mutate(year.qtr = paste0(year(date), "-Q", quarter(date))) %>%  
  #paste0은 나열된 원소 사이에 공백없이 출력
  select(-date)

FANG_max_by_qtr

# 분기별 최소값 
FANG_min_by_qtr <- FANG %>% 
  group_by(symbol) %>% 
  tq_transmute( select = adjusted, 
                mutate_fun = apply.quarterly,
                FUN = min, 
                col_rename = "min.close") %>% 
  mutate(year.qtr = paste0(year(date), "-Q", quarter(date))) %>%  
  #paste0은 나열된 원소 사이에 공백없이 출력
  select(-date)

FANG_min_by_qtr
```

분기별 최대값, 최소값 data frames 생성
```{r}
FANG_by_qtr <- left_join(FANG_max_by_qtr, FANG_min_by_qtr,
                         by = c("symbol" = "symbol",
                                "year.qtr" = "year.qtr"))

FANG_by_qtr
```

**분기별 최대값과 최소값 그래프** 
```{r}
FANG_by_qtr %>%
  ggplot(aes(x = year.qtr, color = symbol)) +
  geom_segment(aes(xend = year.qtr, y = min.close, yend = max.close),
               size = 1)+
  geom_point(aes(y=max.close), size=2)+
  geom_point(aes(y=min.close), size=2)+
  facet_wrap(~ symbol, ncol=2, scale = "free_y")+
  labs(title="FANG : MAX/MIN Price by Quarter", 
       y = "Stock Price", color = "") +
  theme_tq()+
  scale_color_tq()+
  scale_y_continuous(labels=scales::dollar)+
  theme(axis.text.x = element_text(angle = 90, hjust =1), # 격자무늬 배경 
        axis.title.x = element_blank())
```

### Example 6: Use zoo rollapply to visualize a rolling regression
A good way to analyze relationships over time is using rolling calculations that compare two assets.   
시간의 흐름에 따른 관계를 분석하기에 두 자산을 비교하는 롤링 계산을 이용하는 것이 제일 효과적이다.   

In this example we will analyze two similar assets, Mastercard (MA) and Visa (V) to show the relationship via regression.

- `tq_get()`을 활용하여 마스터카드(MA)와 비자(V)의 2년간(2015년 ~ 2016년)의 주가 데이터를 수집

```{r}
#Get Stock pairs 
stock_prices <- c("MA", "V") %>% 
  tq_get(get = "stock.prices",
         from = "2015-01-01",
         to = "2016-12-31") %>% 
  group_by(symbol)

stock_prices

stock_pairs <- stock_prices %>% 
  tq_transmute ( select = adjusted, 
                 mutate_fun = periodReturn,
                 period = "daily",
                 type= "log",
                 col_rename = "returns") %>% 
  spread(key = symbol, value = returns) # 세로형 -> 가로형 데이터

stock_pairs
```

**마스터카드와 비자의 관계 그래프**
```{r}
stock_pairs %>% 
  ggplot(aes(x = V, y=MA))+
  geom_point(color = palette_light()[[1]], alpha =0.5)+
  geom_smooth(method = "lm") + # lm function
  labs(title = "Visualizing Returns Relationship of Stock Pairs : MasterCard - VISA")+
  theme_tq()
```

lm (linear Regression) 함수를 사용하여 두 자산 사이의 관계에 대한 통계값을 구할 수 있음.  

```{r}
lm(MA ~ V, data = stock_pairs ) %>% 
  summary()
```

- Coefficients 의 Estimate 값이 0.812, **p-value < 0.05** 으로 둘 사이의 관계성이 없다는 귀무가설을 기각하고 둘 사이에는 긍정적인 관계성이 존재함을 확인 가능.
- V의 주가가 증가할 경우 MA의 주가도 증가하는 경향이 있음.
- 하지만 이러한 관계는 시간적 측면을 고려하지 못함. -> `zoo::rollapply` 를 사용하여 Rolling Regression 계산 

##### Rolling Regression 계산을 위한 STEP with `tq_mutate()`
1. Create a custom function
  이때 중요한 것은 데이터의 형태가 `xts`의 객체로 전달되어야 하기 때문에 `timetk::tk_tbl`로 데이터를 변환하여 전달

```{r}
regr_fun <- function(data){
  coef(lm(MA ~ V, data = timetk::tk_tbl(data, silent = TRUE)))
}
```

2. Apply the function with `tq_mutate(mutate_fun = rollapply)`
  `by.column = FALSE` 로 각 열이 아닌 전체 데이터에 함수가 적용되어 계산될 수 있도록 지정해주어야 함! 
```{r}
stock_pairs <- stock_pairs %>% 
  tq_mutate(mutate_fun=rollapply,
            width = 90, #90일 간격
            FUN = regr_fun,
            by.column = FALSE,
            col_rename = c("coef.0", "coef.1"))
stock_pairs
```

**Coefficient 계수 그래프**
```{r}
stock_pairs %>% 
  ggplot(aes(x=date, y = coef.1)) +
  geom_line(size =1, color =palette_light()[[1]])+
  geom_hline(yintercept = 0.812, size = 1, color = palette_light()[[2]]) +
  labs(title = "MA ~ V : Visualizing Rolling Regression Coefficient", x ="")+
  theme_tq()
```

**기간동안의 주가 그래프**
```{r}
stock_prices %>% 
  tq_transmute(adjusted,
               periodReturn,
               period = "daily",
               type = "log",
               col_rename="returns") %>% 
  mutate(wealth.index = 100 * cumprod(1 + returns)) %>% # cumprod : Cumulative Products : 누적곱 
  ggplot(aes(x = date, y= wealth.index, color = symbol)) +
  geom_line(size =1) +
  labs( title ="MA and V : Stock Prices")+
  theme_tq()+
  scale_color_tq()
```


### Example 7: Use `Return.clean` and `Return.excess` to clean and calculate excess returns 
1. we calculate daily returns using `quantmod::periodReturn`. 
2. we use Return. clean to clean outliers from the return data. The alpha parameter is the percentage of oultiers to be cleaned.  
3. The excess returns are calculated using a risk-free rate of 3% (divided by 252 for 252 trade days in one year).

  - `Return.clean` :  이상치를 제거하기 위한 함수, alpha 값을 통해 이상치의 정도를 지정 가능.  
  <http://braverock.com/brian/R/PerformanceAnalytics/html/Return.clean.html>
  - `Return.excess` : 위험 부담율을 초과하는 자산의 수익을 측정. 
  <http://braverock.com/brian/R/PerformanceAnalytics/html/Return.excess.html>

```{r}
FANG %>%
    group_by(symbol) %>%
    tq_transmute(adjusted, periodReturn, period = "daily") %>%
    tq_transmute(daily.returns, Return.clean, alpha = 0.05) %>%
    tq_transmute(daily.returns, Return.excess, 
                 Rf = 0.03 / 252, col_rename ="returns") %>% 
    filter(date >= as_date("2016-10-01")) %>%
    ggplot(aes(x = date, y=returns, color = symbol)) +
    geom_hline(yintercept=0, color=palette_light()[[1]]) +
    geom_line(size = 1) +
    facet_wrap(~ symbol, ncol = 2) +
    labs(title = "Return VS. RF rate", x="")+
    theme_tq()+
    scale_color_tq()
```























